臺灣彰化地方法院北斗簡易庭民事判決
110年度斗簡字第229號
原      告  鄭堃陸  


被      告  郭芊卉  

上列當事人間因過失傷害案件，原告提起刑事附帶民事訴訟請求
損害賠償，經本院刑事庭以109年度交簡附民字第59號裁定移送
前來，本院於民國110年9月7日言詞辯論終結，判決如下：
    主  文
被告應給付原告新臺幣捌萬肆仟玖佰伍拾元及自民國一○八年十
月二十八日起至清償日止，按年息百分之五計算之利息。
原告其餘之訴駁回。
本判決第一項得假執行。但被告如以新臺幣捌萬肆仟玖佰伍拾元
為原告預供擔保，得免為假執行。
    事實及理由
一、被告經合法通知，未於言詞辯論期日到場，核無民事訴訟法
    第386條所列各款情形，爰依原告之聲請，由其一造辯論而
    為判決。
二、原告主張：
　㈠被告於民國107年12月22日下午，無照駕駛車牌號碼00-0000
    號自用小客車，沿彰化縣埤頭鄉斗苑東路由東往西方向行駛
    ，嗣於同日17時10分許，行經斗苑東路436號前，本應注意
    車前狀況及兩車並行之間隔，並隨時採取必要之安全措施；
    且超越時亦應顯示左方向燈並於前車左側保持半公尺以上之
    間隔超過，而依當時情形，並無不能注意情事，詎其竟疏未
    注意，跨越車道線超越右前方機車時，於超越過程中貿然往
    右偏駛，適有原告騎乘車牌號碼000-0000號普通重型機車，
    同沿斗苑東路由東往西方向行駛在其前方，因而與被告所駕
    駛之上開車輛發生碰撞，致原告人車倒地並受有左足第2、3
    、4蹠骨骨折等傷害（下稱系爭傷害），經本院刑事庭109年
    度交簡字第2412號刑事簡易判決判處被告犯過失傷害罪，處
    拘役55日，如易科罰金，以新臺幣(下同)1,000元折算1日確
    定，原告因被告上開侵權行為而受損害，自得依侵權行為之
    法律關係，請求被告負擔賠償責任。
　㈡原告因被告上開侵權行為受有系爭傷害，並受有損害如下：
  ⒈醫療費用部分：原告因被告上開侵權行為前往豐田中醫診所
    就診，共計支出醫療費用1,800元。
  ⒉交通費用部分：原告自住處前往豐田中醫診所就診，共計55
    次，以每趟100元計算，來回2趟即為200元，合計支出交通
    費用11,000元。
  ⒊工作損失部分：原告為業務送貨員，每日薪資為1,233.33元
    元，因被告上開侵權行為，休養36天無法工作，受有無法工
    作之損失共計44,400元。
  ⒋精神慰撫金部分：系爭事故發生後，原告身心受到痛苦，請
    求被告給付精神慰撫金58,167元。
  ㈢綜上，被告應賠償原告因系爭事故所受各項損害，原告已領
    得強制汽車責任保險理賠21,150元，依侵權行為之法律關係
    ，請求被告賠償115,367元，並聲明：被告應給付原告115,3
    67元及自起訴狀繕本送達翌日起至清償日止，按年息5%計算
    之利息。
三、被告未於言詞辯論期日到場，亦未提出書狀作任何聲明或陳
    述。
四、本院之判斷：
  ㈠原告所主張之前開事實，被告經本院以109年度交簡字第2412
    號刑事簡易判決判處被告拘役55日，如易科罰金，以1,000
    元折算1日確定，此有上開刑事案件判決書可證，而本件起
    訴狀繕本及本院之言詞辯論通知書均已於相當時期合法送達
    通知被告，被告既未於言詞辯論期日到場爭執，復未提出書
    狀答辯以供本院斟酌，依民事訴訟法第436條第2項、第280
    條第3項前段準用同條第1項前段之規定，即視同自認原告之
    主張，應認原告之主張為真實，是被告既有原告上開所揭侵
    權行為，被告即應負侵權行為損害賠償責任。
　㈡按因故意或過失，不法侵害他人之權利者，負損害賠償責任
    。違反保護他人之法律，致生損害於他人者，負賠償責任。
    汽車、機車或其他非依軌道行駛之動力車輛，在使用中加損
    害於他人者，駕駛人應賠償因此所生之損害。但於防止損害
    之發生，已盡相當之注意者，不在此限。不法侵害他人之身
    體或健康者，對於被害人因此喪失或減少勞動能力或增加生
    活上之需要時，應負損害賠償責任。不法侵害他人之身體、
    健康、名譽、自由、信用、隱私、貞操，或不法侵害其他人
    格法益而情節重大者，被害人雖非財產上之損害，亦得請求
    賠償相當之金額。民法第184條第1項前段、第2項前段、第1
    91條之2、第193條第1項、第195條第1項前段分別定有明文
    。本件被告就系爭事故之發生應負過失責任，且原告因本件
    事故受有系爭傷害，與被告之過失行為間有相當因果關係，
    已如前述，從而原告依前開規定，請求被告負損害賠償責任
    ，於法自屬有據。茲就原告請求被告賠償之項目、金額有無
    理由，分述如下：
  ⒈醫療費用部分：
　  按診斷證明書乃證明損害發生原因及其範圍，為實現損害賠
    償債權所支出之必要費用，且係加害人之侵權行為所引起，
    被害人是否不得請求加害人賠償，自非無斟酌餘地。原告主
    張其因本件事故受有系爭傷害，因此前往豐田中醫診所就診
    ，共計支出醫療費用1,800元，然原告對此僅提出豐田中醫
    診所出具診斷證明書佐證支出證明書費200元及醫療費用明
    細收據佐證支出醫藥費用500元等情，而本院審酌上開診斷
    證明書及醫療費用明細收據所載之傷勢核與原告所受上開傷
    勢大致相符，且就診時間亦在本件事故後，堪認屬治療原告
    所受傷害之必要費用，均為因傷致增加生活上需要所為之支
    出，認原告請求被告賠償醫療費用500元，乃屬有據。另證
    明書費200元，係原告用以證明其因被告之行為所受傷害情
    形，並為本院據引為參考，當認係原告為證明損害發生及其
    範圍所必要之費用，原告此部分請求與上述說明亦無不合。
    另原告所主張其因被告本件侵權行為尚支出醫療費用1,100
    元，但原告未就此舉證以實其說，自無從為有利原告之認定
    ，是原告請求被告賠償1,100元，應無理由。
　⒉交通費用部分：原告主張因本件事故受有系爭傷害，並因此
    前往豐田中醫診所就診，共計55次，以每趟100元計算，來
    回2趟即為200元，合計支出交通費用11,000元，本件觀諸原
    告因本件車禍傷及左足，行動確有不便，確有搭乘計程車作
    為交通工具之必要，原告對此雖未提出搭乘計程車之收據，
    惟審酌搭乘彰化縣計程車每趟最低費用為100元，是認原告
    主張其前往就診55次，以彰化縣計程車每趟至少100元計算
    ，來回2趟即為200元，合計支出交通費用11,000元，應屬可
    採。從而，原告主張其因系爭傷害增加交通費用共計11,000
    元，為有理由，應予准許。
　⒊原告又主張其為業務送貨員，每日薪資為1,233.33元，因被
    告上開侵權行為，休養36天無法工作，受有無法工作之損失
    共計44,400元一情。依原告所提其就診之二林基督教醫院所
    出具診斷書記載被告受有左足第2、3、4蹠骨骨折等傷害，
    宜休息1個月以及原告所任職之啟信實業有限公司之員工請
    假卡，原告自107年12月22日起至108年1月27日因職災請假3
    6天等情，應可相信此情狀為真實，是本院審酌依原告之工
    作性質，其工作應有使用左腳受力之必要，故原告主張因被
    告本件侵權行為需療養36天而不能工作應可採信。再依原告
    所提107年9月、10月、11月薪資單，可見原告月薪分別為36
    ,200元、37,562元、37,172元，故原告主張不能工作之損失
    日薪為1,233.33元，亦有理由。從而，原告得請求不能工作
    之損失之金額應為44,400元（計算式：1,233.33×36＝44,400
    ，元以下四捨五入）。
　⒋精神慰撫金58,167元：按不法侵害他人之身體、健康、名譽
    、自由、信用、隱私、貞操，或不法侵害其他人格法益而情
    節重大者，被害人雖非財產上之損害，亦得請求賠償相當之
    金額。其名譽被侵害者，並得請求回復名譽之適當處分，民
    法第195條第1項定有明文。又按不法侵害他人人格權，被害
    人受有非財產上損害，其請求加害人賠償相當金額之慰撫金
    時，法院對於慰撫金之量定，應斟酌實際加害情形，所造成
    影響、被害人痛苦之程度、兩造之身分地位、經濟情形及其
    他各種狀況，以核定相當之數額。查原告因被告過失行為受
    有本件傷害，其精神上受有相當之痛苦，可堪認定。經審酌
    兩造之身分、地位、經濟能力，被告侵害行為情節、原告受
    有本件傷害之程度及其精神所受打擊之程度等一切情狀，認
    原告請求之慰撫金50,000元為有理由。
　⒌綜上，原告所受之損害金額共計106,100元（計算式為：700+
    11,000+ 44,400+50,000=106,100）。
五、再按保險人依本法規定所為之保險給付，視為被保險人損害
    賠償金額之一部分；被保險人受賠償請求時，得扣除之，強
    制汽車責任保險法第32條定有明文。本件原告自承已受領強
    制汽車責任保險金21,150元，是此部分金額應予扣除。據此
    ，本件原告得請求被告賠償之金額應為84,950元（計算式：
    106,100元-21,150元＝84,950元）。 
六、綜上所述，原告依侵權行為之法律關係，請求被告給付84,9
    50元及自起訴狀繕本送達翌日即108年10月28日起至清償日
    止，按年息5%計算之利息，為有理由，應予准許，逾此範圍
    之請求，即屬無據，應予駁回。
七、本判決原告勝訴部分，係適用民事訴訟法第427條第1項簡易
    訴訟程序所為被告敗訴之判決，依同法第389條第1項第3款
    規定，應依職權宣告假執行。並依同法第392條第2項規定，
    依職權宣告被告如預供相當之擔保，得免為假執行。
八、本件訴訟係原告提起刑事附帶民事訴訟，由本院刑事庭依刑
    事訴訟法第504條第1項規定移送前來，依同條第2項規定免
    繳納裁判費，且本院審理期間，亦未增加其他必要之訴訟費
    用，並無訴訟費用負擔問題，故無庸為訴訟費用負擔之諭知
    ，附此敘明。
中　　華　　民　　國　　110 　年　　9 　　月　　28　　日
                  臺灣彰化地方法院北斗簡易庭
                          法  官  楊鑫忠
以上正本係照原本作成。
如對本判決不服提起上訴，應於送達後20日內，向本院提出上訴
狀並表明上訴理由(須按對造人數附繕本) 。
中    華    民    國   110    年    9    月     28    日
　　　　　　　　　　　　　書記官  張清秀